【裁判字號】    89,易,174
【裁判日期】    890629
【裁判案由】    竊盜
【裁判全文】
臺灣屏東地方法院刑事判決                          八十九年度易字第一七四號
    公  訴  人  臺灣屏東地方法院檢察署檢察官
    被      告  甲○○
右列被告因竊盜案件，經檢察官提起公訴（八十八年度偵字第七三三七號），本院判
決如左：
    主  文
甲○○竊盜，處罰金伍仟元，如易服勞役，以參佰元折算壹日。
    事  實
一、甲○○意圖為自己不法之所有，於民國八十八年十月二十九日上午八時許，駕駛
    車號ＸＭ─八四六號自用大貨車（附掛起重機設備），在屏東縣獅子鄉楓港溪巴
    士墨段五四一號國有河川地，竊取石塊共重約十噸，欲載回供己菜園舖路之用，
    然因車輛故障遂將竊得之石頭暫置於溪旁。嗣於同年十一月二日下午五時許車輛
    修復後重往溪邊載運石塊，而於駛離之際，在前開河川地為警當場查獲。
二、案經屏東縣警察局枋寮分局報請台灣屏東地方法院檢察署檢察官偵查起訴。
    理  由
一、訊據被告固不否認有駕車於前揭時地載運石塊，欲供己菜園鋪路之事實，惟矢口
    否認其有竊盜犯行，辯稱該等石塊係瓜農所棄置，且伊之行為已經當地瓜農同意
    云云。經查，被告盜採石塊之巴士墨段五四一號土地係屬國有，現並由行政院原
    住民委員會管理，有卷附該地號土地之土地登記謄本一紙附卷可稽。而被告明知
    該土地已放租於瓜農種植西瓜，復據其於警訊時供述明確，是被告並無任何採石
    之權利，堪予認定。被告雖以前揭情詞為辯，然其並未能明確指稱係經瓜農何人
    同意，已不無可疑。況瓜農於整地時，僅能將石塊堆積於河川地上，如欲運出則
    需經鄉公所同意，亦已據獅子鄉鄉公所職員熊正明於偵訊中供述甚明，是瓜農就
    被告所盜石塊並無處分權，該石塊即便為瓜農所不用，亦非被告所能拿取，故其
    辯稱前揭石塊係瓜農所棄置，並同意由被告搬走云云，應均屬事後卸責之詞，難
    以採信。此外，復有現場照片十二張、贓物認領保管單及勘查報告一紙在卷足憑
    ，本件事證明確，被告犯行洵堪認定，應依法論科。
二、核被告所為，係犯刑法第三百二十條第一項之竊盜罪。爰酌被告之品行、犯罪動
    機、目的、手段、所盜取之石塊重達十噸及犯罪後仍飾詞辯解等一切情狀，量處
    如主文所示之刑，並諭知易服勞役之折算標準，以資懲儆。
據上論斷，應依刑事訴訟法第二百九十九條第一項前段，刑法第三百二十條第一項、
第四十二條第二項，罰金罰鍰提高標準條例第一條前段、第二條，判決如主文。
本案經檢察官廖椿堅到庭執行職務。
中      華      民      國      八十九      年    六    月    二十九    日
                                      臺灣屏東地方法院刑事第二庭
                                          審判長法  官  潘  正  屏
                                                法  官  莊  鎮  遠
                法  官  王  以  齊
右正本證明與原本無異。
對於本判決如有不服應於收受送達後十日內向本院提出上訴書狀上訴於台灣高等法院
高雄分院並按他造當事人之人數附具繕本。
                                                書記官  林  天  化
中      華      民      國      八十九      年    六    月    二十九    日
刑法第三百二十條
意圖為自己或第三人不法之所有，而竊取他人之動產者，為竊盜罪，處五年以下有期
徒刑、拘役或五百元以下罰金。


司法院資訊處製作；財團法人民間司法改革基金會備份。
